ro-RO: Tipul de bază din lapte: Lapte de migdale; Lapte de cocos; Lapte de origine animală; Lapte fără lactoză; Fără lapte; Lapte de ovăz; Lapte de mazăre; Lapte degresat; Lapte de soia; Altele
sv: Typ av mjölkbas: Mandelmjölk; Kokosmjölk; Komjölk; Laktosfri mjölk; Ingen mjölk; Havremjölk; Ärtmjölk; Skummjölk; Sojamjölk; Annan
hu: Tejalap típusa: Mandulatej; Kókusztej; Állati eredetű tej; Laktózmentes tej; Nincs tej; Zabtej; Borsótej; Sovány tej; Szójatej; Egyéb
ko: 우유 베이스 유형: 아몬드 우유; 코코넛 우유; 유제품 우유; 락토프리 우유; 우유 없음; 귀리 우유; 완두콩 우유; 탈지유; 두유; 기타
es: Tipo de base de leche: Leche de almendras; Leche de coco; Leche de origen animal; Leche sin lactosa; Sin leche; Leche de avena; Leche de guisantes; Leche descremada; Leche de soya; Otro
pl: Typ bazy mlecznej: Mleko migdałowe; Mleko kokosowe; Mleko krowie; Mleko bez laktozy; Bez mleka; Mleko owsiane; Mleko z grochu; Mleko odtłuszczone; Mleko sojowe; Inne
ja: ミルクベースタイプ: アーモンドミルク; ココナッツミルク; 牛乳; 乳糖フリーミルク; ミルクなし; オーツミルク; ピーミルク; スキムミルク; 豆乳; その他
de: Grundzutat der Pflanzenmilch: Mandelmilch; Kokosmilch; Kuhmilch; Laktosefreie Milch; Keine Milch; Hafermilch; Erbsenmilch; Magermilch; Sojamilch; Sonstige
pt-PT: Tipo de base láctea: Leite de amêndoa; Leite de coco; Leite de vaca; Leite sem lactose; Sem leite; Leite de aveia; Leite de ervilha; Leite magro; Leite de soja; Outro
zh-TW: 奶類基底類型: 杏仁奶; 椰奶; 牛奶; 無乳糖牛奶; 無添加奶; 燕麥奶; 豌豆奶; 脫脂牛奶; 豆漿; 其他
ru: Тип молочной основы: Миндальное молоко; Кокосовое молоко; Молоко животного происхождения; Безлактозное молоко; Без молока; Овсяное молоко; Гороховое молоко; Обезжиренное молоко; Соевое молоко; Другое
el: Τύπος βάσης γάλακτος: Γάλα αμυγδάλου; Γάλα καρύδας; Γαλακτοκομικό γάλα; Γάλα χωρίς λακτόζη; Χωρίς γάλα; Γάλα βρώμης; Γάλα αρακά; Αποβουτυρωμένο γάλα; Γάλα σόγιας; Άλλο
vi: Loại sữa nền: Sữa hạnh nhân; Sữa dừa; Sữa động vật; Sữa không chứa lactose; Không chứa sữa; Sữa yến mạch; Sữa đậu Hà Lan; Sữa tách béo; Sữa đậu nành; Khác
cs: Typ mléčné základny: Mandlové mléko; Kokosové mléko; Živočišné mléko; Mléko bez laktózy; Bez mléka; Ovesné mléko; Hrachové mléko; Odstředěné mléko; Sójové mléko; Jiné
bg-BG: Тип млечна основа: Бадемово мляко; Кокосово мляко; Мляко от животински произход; Мляко без лактоза; Без мляко; Овесено мляко; Грахово мляко; Обезмаслено мляко; Соево мляко; Друго
en: Milk base type: Almond milk; Coconut milk; Dairy milk; Lactose-free milk; No milk; Oat milk; Pea milk; Skim milk; Soy milk; Other
fr: Type de base lactée: Lait d’amande; Lait de coco; Lait d’origine animale; Lait sans lactose; Sans lait; Lait d’avoine; Lait de pois; Lait écrémé; Lait de soja; Autre
hr-HR: Vrsta mliječne baze: Bademovo mlijeko; Kokosovo mlijeko; Mliječno; Mlijeko bez laktoze; Bez mlijeka; Zobeno mlijeko; Mlijeko od graška; Obrano mlijeko; Sojino mlijeko; Ostalo
it: Tipo di base di latte: Latte di mandorla; Latte di cocco; Latte vaccino; Latte senza lattosio; Senza latte; Latte di avena; Latte di piselli; Latte scremato; Latte di soia; Altro
nb: Type melkebase: Mandelmelk; Kokosmelk; Meierimelk; Laktosefri melk; Ingen melk; Havremelk; Ertemelk; Skummetmelk; Soyamelk; Annet
tr: Süt baz türü: Badem sütü; Hindistan cevizi sütü; Hayvansal süt; Laktozsuz süt; Süt yok; Yulaf sütü; Bezelye sütü; Yağsız süt; Soya sütü; Diğer
zh-CN: 奶基底类型: 杏仁奶; 椰奶; 动物奶; 无乳糖奶; 无奶; 燕麦奶; 豌豆奶; 脱脂奶; 豆奶; 其他
da: Mælketype: Mandelmælk; Kokosmælk; Mejerimælk; Laktosefri mælk; Ingen mælk; Havremælk; Ærtemælk; Skummetmælk; Sojamælk; Andet
sl-SI: Vrsta mlečne osnove: Mandljevo mleko; Kokosovo mleko; Mleko živalskega izvora; Mleko brez laktoze; Brez mleka; Ovseno mleko; Grahovo mleko; Posneto mleko; Sojino mleko; Drugo
pt-BR: Tipo de base láctea: Leite de amêndoas; Leite de coco; Leite de vaca; Leite sem lactose; Sem leite; Leite de aveia; Leite de ervilha; Leite desnatado; Leite de soja; Outro
fi: Maidon perusainetyyppi: Mantelimaito; Kookosmaito; Lehmänmaito; Laktoositon maito; Ei maitoa; Kauramaito; Hernemaito; Rasvaton maito; Soijamaito; Muu
sk-SK: Typ mliečnej bázy: Mandľové mlieko; Kokosové mlieko; Živočíšne mlieko; Mlieko bez laktózy; Bez mlieka; Ovsené mlieko; Hrachové mlieko; Odtučnené mlieko; Sójové mlieko; Iné
nl: Type melkbasis: Amandelmelk; Kokosmelk; Zuivelmelk; Lactosevrije melk; Geen melk; Havermelk; Erwtenmelk; Magere melk; Sojamelk; Overig
lt-LT: Pieno pagrindo tipas: Migdolų pienas; Kokosų pienas; Gyvūninis pienas; Pienas be laktozės; Be pieno; Avižų pienas; Žirnių pienas; Nugriebtas pienas; Sojų pienas; Kita
th: นมชนิดพื้นฐาน: นมอัลมอนด์; นมมะพร้าว; นมวัว; นมปราศจากแลคโตส; ไม่ใส่นม; นมโอ๊ต; นมถั่วลันเตา; นมขาดมันเนย; นมถั่วเหลือง; อื่นๆ